臺灣基隆地方法院民事裁定
111年度監宣字第106號
聲   請   人  洪佳慧

受監護宣告人  張燕玉

上列聲請人聲請處分受監護宣告人之不動產事件，本院裁定如下
：
    主  文
准聲請人代理受監護宣告人張燕玉就附表所示之不動產辦理遺產
繼承登記事宜。
聲請費用由受監護宣告人張燕玉負擔。
    理  由
一、聲請意旨略以：聲請人之母即受監護宣告人張燕玉前經法院
    裁定為受監護宣告人，並選定聲請人為其監護人。茲因受監
    護宣告人之母張利勤英於民國111年2月4日過世，遺有如附
    表所示之不動產，故為辦理如附表所示之不動產繼承登記，
    為受監護宣告人之利益，爰依法聲請許可聲請人代受監護宣
    告人處分如附表所示之不動產等語。
二、按監護人對於受監護人之財產，非為受監護人之利益，不得
    使用、代為或同意處分；監護人代理受監護人購置或處分不
    動產行為，非經法院許可，不生效力；上開規定於成年人之
    監護準用之，民法第1101條第1項、同條第2項第1款及第111
    3條分別定有明文。
三、查聲請人上開主張，業據其提出戶籍謄本（含除戶部分）、
    財政部北區國稅局納稅義務人違章欠稅查復表、遺產稅財產
    參考清單、土地登記第一類謄本、建物登記第一類謄本等件
    為證，自堪信聲請人之主張為真實。本院審酌受監護宣告人
    確有辦理其母張利勤英所遺如附表所示遺產之繼承登記事宜
    之需求，從而，聲請人聲請本院許可其代理處分受監護宣告
    人所繼承如附表所示之不動產，核與受監護宣告人之利益相
    符，依法即無不合，應予准許。
四、末按監護人應以善良管理人之注意，執行監護職務。又監護
    人於執行監護職務時，因故意或過失，致生損害於受監護宣
    告之人者，應負賠償之責。再法院於必要時，得命監護人提
    出監護事務之報告、財產清冊或結算書，檢查監護事務或受
    監護宣告之人之財產狀況。民法第1113條準用同法第1100條
    、第1109條第1項、第1103條第2項規定均有明示，則本件聲
    請人即監護人代為處分受監護人之不動產，就處分之財產應
    妥適管理及使用，併予敘明。
五、依家事事件法第164條第2項，裁定如主文。
中　　華　　民　　國　　111 　年　　9 　　月　　5 　　日
                  家事法庭法  官  何怡穎
以上正本係依照原本作成。
如對本裁定抗告須於裁定送達後10日內向本院提出抗告狀，並繳
納抗告費新台幣一千元。
中　　華　　民　　國　　111 　年　　9 　　月　　5 　　日
                          書記官  葉憶葇
　　　　　　　　　　　　　
附表：
編號 種類 土地或建物坐落 面積（平方公尺） 權利範圍 1 土地 基隆市○○區○○段000000000地號 193 10000分之32 2 土地 基隆市○○區○○段000000000地號 213 10000分之32 3 土地 基隆市○○區○○段000000000地號 670 10000分之32 4 土地 基隆市○○區○○段000000000地號 16 10000分之32 5 土地 基隆市○○區○○段000000000地號 4 10000分之32 6 土地 基隆市○○區○○段000000000地號 3,329 10000分之32 7 土地 基隆市○○區○○段000000000地號 10 10000分之32 8 土地 基隆市○○區○○段000000000地號 3,721 10000分之32 9 建物 基隆市○○區○○段000000000○號（門牌號碼：基隆市○○區○○○路000巷00弄0○0號） 總面積95.95 陽台面積4.85 全部